# 股东灭失的账务处理

提问人：安好 时间：2020-11-19 14:43:00
请教陈版，如果两个股东开设有限公司，某个股东因为某种原因灭失，变为另一股东的全资子公司，这种情况下股东灭失对应的实收资本和未分配利润（累计亏损）要如何处理？谢谢

回答人：chenyiwei
股东的变化不影响被投资公司自身的存续和独立法人地位。调整实收资本科目的股东明细即可。